【裁判字號】    98,聲,5285
【裁判日期】    981028
【裁判案由】    聲請交保
【裁判全文】
臺灣板橋地方法院刑事裁定              98年度聲字第5285號
聲  請  人
即  被  告  乙○○
                    （
指定辯護人  本院公設辯護人  甲○○
上列被告因強盜等案件（98年訴字第3116號），聲請具保停止羈
押，本院裁定如下：
    主  文
聲請駁回。
    理  由
一、聲請意旨略以：被告在同案被告張泱仟邀約下一同前往銀樓
    砸店，依現場監視錄影畫面可知，被告僅有砸店之行為，而
    未進入銀樓內強盜，且被告對所犯搶奪、竊盜等犯行，均已
    坦承不諱，又對砸店損害之行為已與被害人達成和解，請審
    酌被告涉世未深，更無刑案前科紀錄，爰聲請准予具保停止
    羈押等語。
二、按被告得隨時具保向法院聲請停止羈押，刑事訴訟法第110
    條第1 項固有明文。惟被告如仍有羈押之原因及必要，亦無
    同法第114 條各款所示不得駁回具保聲請停止羈押之情形者
    ，法院即應駁回具保停止羈押之聲請，合先敘明。次按羈押
    之目的，主要在於使追訴、審判得以順利進行，被告有無羈
    押之必要，法院自得就具體個案情節予以斟酌決定，如就客
    觀情事觀察，法院羈押裁定之目的與手段間衡量，並無明顯
    違反比例原則情形，即無違法或不當可言；再羈押被告之審
    酌，並非在行被告係有罪、無罪之調查，而係以被告所犯罪
    嫌是否重大，有無羈押原因及必要性，資為是否羈押之依據
    ，因之羈押所稱之犯罪嫌疑重大，自與有罪判決須達毫無懷
    疑之有罪確信之心證有所不同，故法院僅須依本案卷證先就
    形式上觀察該證據有無證據能力，決定該證據有證據能力後
    再就形式上衡量該證據之證據價值，以之決定被告之「犯罪
    嫌疑」是否重大，以為憑斷。
三、經查，被告所犯刑法第330 條第2 項、第1 項之攜帶兇器強
    盜未遂犯行，前經本院認為所犯加重強盜未遂罪嫌重大，且
    該罪名為最輕本刑5 年以上有期徒刑之罪，並有羈押之必要
    ，依刑事訴訟法第101 條第1 項第3 款之規定，於民國98年
    9 月4 日執行羈押在案。被告雖以前揭情詞置辯，然被害人
    與被告及張泱仟等人間素無嫌隙，被害人亦未曾因停車糾紛
    與他人起爭執，業據被害人於98年10月13日本院審理中到庭
    證述明確，是被告夥同張泱仟等人前往銀樓之目的是否僅意
    在砸店，殊非無疑；又同案被告張泱仟係持槍等兇器犯案，
    衡諸比例原則，亦有羈押之必要，故被告羈押之原因依然存
    在，不能因具保或責付、限制住居而使之消滅。至其餘聲請
    意旨均與被告之前聲請具保停止羈押之理由相同，業經本院
    多次以98年度聲字第4802號、第5165號裁定敘明在案可考，
    爰不再贅述。從而，被告聲請具保停止羈押，自難准許，應
    予駁回。
四、依刑事訴訟法第220條，裁定如主文。
中    華    民    國    98    年    10    月    28    日
                刑事第十庭    審判長法  官  李幼妃
                                    法  官  張紹省
                                    法  官  鄭凱文
以上正本證明與原本無異
如不服本裁定應於送達後5日內向本院提出抗告狀
                                    書記官  陳筱惠
中    華    民    國    98    年    10    月    28    日


司法院資訊處製作；財團法人民間司法改革基金會備份。
